【裁判字號】    92,交聲,947
【裁判日期】    921028
【裁判案由】    聲明異議
【裁判全文】
臺灣臺中地方法院交通事件裁定                    九十二年度交聲字第九四七號
    原處分機關  交通部公路總局臺中區監理所
    受 處分 人  甲○○
右列受處分人因違反道路交通管理處罰條例案件，對於交通部公路總局臺中區監理所
九十二年九月五日所為之裁決（中監違字第裁六○─Ｇ00000000號裁決書）
，聲明異議，本院裁定如左：
    主  文
異議駁回。
    理  由
一、原處分機關略以：異議人即受處分人甲○○，於九十二年七月二十日十四時四十
    九分許，其所有之車號Ｂ五─一四○三號自用小客車，在臺中市○○路與中工三
    路口處，因行車限速五十公里，經測速時速六十九公里，超速十九公里未滿二十
    公里行駛之違規事實，經臺中市警察局交通隊員警以採證照片依法逕行舉發，受
    處分人依限期到案提出申訴，經向原舉發機關查證違規屬實，該所遂於九十二年
    九月五日以中監違字第裁六○─Ｇ00000000號裁決書，裁處受處分人違
    反道路交通管理處罰條例第四十條、第六十三條之規定，處罰鍰新臺幣一千七百
    元整，並記違規點數一點，逾期則依違反道路交通管理事件統一裁罰標準表及裁
    決書處罰主文裁處，於法並無不合等語。
二、本件受處分人甲○○則以：所附舉發相片中同時有兩輛車通過該路口，依慣例均
    列為舉發瑕疵，不能直接認定究為何車違規，爰聲明異議云云。
三、按汽車駕駛人，行車速度超過規定之最高時速，或低於規定之最低時速者，處新
    臺幣一千二百元以上二千四百元以下罰鍰；汽車駕駛人違反第四十條第一項規定
    者，並記違規點數一點。行車速度依標誌或標線之規定，無標誌或標線者，在市
    區道路，時速不得超過五十公里，在郊外道路時速不得超過六十公里。道路交通
    管理處罰條例第四十條第一項、第六十三條第一項第一款及道路交通安全規則第
    九十三條第一項第一款與違反道路交通管理事件統一裁罰標準表分別定有明文。
    又按汽車駕駛人之行為有其他違規行為經以科學儀器取得證據資料之情形，當場
    不能或不宜攔截製單舉發者，得對汽車所有人逕行舉發處罰。道路交通管理處罰
    條例第七條之二第一項第六款及違反道路交通管理事件統一裁罰標準表亦有明定
    。經查：本件受處分人甲○○於上開時、地，其所有之車號Ｂ五─一四○三號自
    用小客車，因超速十九公里行駛之違規事實，經臺中市警察局交通隊員警以採證
    照片依法逕行舉發等情，有原舉發機關員警舉發之違反道路交通管理事件通知單
    一紙、採證照片二張與裁決書一份在卷可稽。雖受處分人辯稱：所附舉發相片中
    同時有兩輛車通過該路口，依慣例均列為舉發瑕疵，不能直接認定究為何車違規
    云云。惟查：受處分人於上開時、地，超速十九公里行駛之違規事實，係經執勤
    員警以定點設置之雷達測速儀器所測得，乃以科學儀器取得之證據資料，依法本
    有證據能力，足資證明受處分人超速行駛之違規情事；且該採證照片中科學儀表
    板亦已清楚標明，鎖定處罰之違規超速車輛（車號Ｂ五─一四○三號自用小客車
    ）係第二車道即受處分人之車輛，此有原舉發機關之採證照片在卷可佐。又據本
    院於九十二年九月三十日訊問原舉發機關之執勤員警即證人黃淑芬、楊雲霓時當
    庭結證稱：「庭呈相片二紙；該處測速儀器鎖定的是第二車道，相片所示二，即
    是鎖定的車道」等語。是該車確有前揭違規之情形，要屬無疑。受處分人徒以有
    兩輛車同時在同一相片中，不能直接認定究為何車違規之詞置辯，並不足採，其
    違規之情，堪以認定。此外，本院經查亦無任何證據足資證明執勤員警有捏造事
    實、違法取締之情事，則執勤警員本其加強道路交通管理、維護交通秩序、確保
    交通安全職責所為之逕行舉發，自應受到合法、正確而真正之推定。受處分人空
    言指摘原舉發不當尚屬無據。從而，原處分機關據以援引上開規定，裁處罰鍰新
    臺幣一千七百元整，並記違規點數一點，逾期則依裁決書處罰主文規定處罰，並
    無不當，本件異議為無理由，應予駁回。
四、據上論斷，應依道路交通管理處罰條例第八十七條、道路交通案件處理辦法第十
    九條，裁定如主文。
中      華      民      國      九十二      年    十    月    二十八    日
                                臺灣臺中地方法院交通法庭
                                    法  官  張清洲
右正本證明與原本無異。
如不服本裁定，應於送達後五日內，向本院提出抗告狀。
                                    書記官
中      華      民      國      九十二      年    十    月    二十八    日


司法院資訊處製作；財團法人民間司法改革基金會備份。
